【裁判字號】    90,易,2050
【裁判日期】    900731
【裁判案由】    傷害
【裁判全文】
臺灣臺中地方法院刑事判決                          九十年度易字第二五號
    公  訴  人  臺灣台中地方法院檢察署檢察官
    被      告  甲○○
右列被告因傷害案件，經檢察官提起公訴 (九十年度偵字第４６２０號)，本院判決
如左：
    主  文
甲○○傷害人之身體，累犯，處拘役肆拾日，如易科罰金，以參佰元折算壹日。
    事  實
一、甲○○曾犯誣告、搶奪、詐欺、偽造文書等罪，品行不良，其中所犯誣告罪部分
    ，經法院判處有期徒刑五月確定並於民國八十八年九月二十日執行完畢。緣因乙
    ○○所有之車牌號碼MO-２３４１號自小客車，於８９年１０月２６日凌晨２時
    許，在台中縣大里市○○路５４０號乙○○住處附近，遭人噴上「蒙古大夫乙○
    ○騙財騙色」之字樣，乙○○懷疑是甲○○與其妻彭郁婷所為，而於同日１２時
    許，與陳慧真一起前往台中市○○路○段８２３號６樓之５甲○○所經營之「當
    代廣告公司」找甲○○理論，雙方在走廊發生爭執，甲○○即基於普通傷害之犯
    意，以雙手抓住乙○○之脖子，將乙○○推向牆壁及安全門，致乙○○撞擊牆壁
    而受有頭枕部瘀腫傷４X３公分、前頸部擦傷瘀腫傷１０X５公分等傷害。
二、案經乙○○訴由台中市警察局第五分局移送臺灣臺中地方法院檢察署檢察官偵查
    起訴。
    理  由
一、被告甲○○堅決否認有傷害乙○○之行為，辯稱是乙○○到其經營之公司無理取
    鬧，並且出手毆打伊，伊方出手自衛而與乙○○拉扯，並未將乙○○推向牆壁或
    安全門，且拉扯之後也未見乙○○受傷云云。然查右開犯罪事實已據被害人乙○
    ○指訴明確，且有其提出之行政院衛生署台中醫院驗傷診斷書一份在卷可稽，依
    該診斷書之記載，乙○○係當日下午３時５分至該醫院就診，距被告所稱雙方發
    生爭執之實間不久，而柯某所受之傷確均在頭部、頸部，與其所述為被告傷害之
    情節相符，是乙○○所受之傷應係被告所傷，被告所為辯解，乃屬卸責之詞，不
    足採信，其犯行堪以認定。
二、核被告所為，係犯刑法第二百七十七條第一項之傷害罪。被告曾犯誣告罪，經法
    院判處有期徒刑五月確定而於八十八年九月二十日執行完畢，此有台灣高等法院
    被告全國前案紀錄表附卷可參，其於有期徒刑執行完畢五年以內再犯本件有期徒
    刑以上之罪，為累犯，應加重其刑。被告雖有前述不良前科，品行欠佳，然本件
    被害人並無確切之證據可認被告在被害人之汽車噴上侮辱之文字，僅懷疑係被告
    所為即前往被告經營之公司興師問罪，致引起被告不滿，而出手傷害被害人，被
    害人難辭其咎。爰審酌被告之品行、犯罪之動機、目的、手段、犯罪時所受之刺
    激、被害人受傷害程度非重及被告犯罪後之態度等一切情狀，量處如主文所示之
    刑，並諭知易科罰金之折算標準。
據上論斷，應依刑事訴訟法第二百九十九條第一項前段，刑法第二百七十七條第一項
、第四十七條、第四十一條，罰金罰鍰提高標準條例第一條前段、第二條，判決如主
文。
中      華      民      國      九十    年    七      月    三十一      日
                                      臺灣臺中地方法院刑事第七庭
                                          法  官     李添興
右正本證明與原本無異
如不服本判決應於送達後十日內向本院提出上訴狀
                                          書記官
中     華       民      國      九十   年     七      月     三十一     日
附錄本案論罪科刑法條全文
刑法第二百七十七條第一項  傷害人之身體或健康者，處三年以下有期徒刑、拘役或
一千元以下罰金。


司法院資訊處製作；財團法人民間司法改革基金會備份。
